臺灣雲林地方法院民事裁定
110年度簡抗字第7號
抗  告  人  
即  原  告  高添喜  
相  對  人
即  被  告  盧水盛  
上列當事人間請求損害賠償事件，抗告人對於民國110年8月24日
本院民事簡易庭110年度簡字第92號民事裁定提起抗告，本院裁
定如下：
    主  文
抗告駁回。
抗告費用新臺幣壹仟元由抗告人負擔。
    理  由
一、抗告人起訴主張及抗告意旨略以：
　㈠本件抗告人即原告起訴主張其於民國（下同）108年4月3日遭
    相對人即被告所駕駛之自用小客車撞傷，造成抗告人腦震盪
    。抗告人目前頭部的傷還沒有治好，腦震盪造成失憶的後果
    等情，爰請求相對人再賠償醫療費用與腦震盪造成失憶之損
    失新臺幣(下同)1,000,000元。
　㈡抗告意旨略以：診斷證明書指抗告人頭部外傷併逆行性失憶
    ，是腦部外傷所致，非原先就失憶。108年4月3日抗告人到
    醫院時是由胃腸專科之張純萍醫師值班，抗告人當時在還是
    昏迷狀態就被判定可以出院。直到同年4月9日才介紹至神經
    外科門診，其後腦神經外科醫師於109年7月24日出具診斷證
    明書證明抗告人長期頭痛失憶。另相對人利用恐嚇欺騙而來
    的和解書應屬無效。並聲明：廢棄原裁定。
二、按原告之訴，其訴訟標的為確定判決之效力所及者，法院應
    以裁定駁回之。但其情形可以補正者，審判長應定期間先命
    補正。民事訴訟法第249 條第1 項第7 款後段定有明文。又
    按調解經法院核定後，當事人就該事件不得再行起訴、告訴
    或    自訴。經法院核定之民事調解，與民事確定判決有同
    一之效力。鄉鎮市調解條例第27條第1 項、第2 項前段分別
    定有明文。　　
三、經查：
　㈠本件抗告人於上開車禍事故發生後，已於108年10月17日與相
    對人在斗南鎮調解委員會就所生損害賠償事項成立調解(下
    稱系爭調解)，其內容為：「對造人（按即本件相對人）於1
    08年4月3日下午9時許駕車駛至斗六市仁義路與台78線東向
    出口往南與聲請人（按即本件抗告人）騎機車肇事，聲請人
    車損人傷，達成調解內容如下:⒈對造人願給付聲請人醫療費
    （含強制險）42萬元整，除當場給付30萬元外，餘款12萬元
    約定108年11月17日前乙次付清。⒉兩造車損各願意自行修復
    ，互不請求賠償。⒊聲請人願意向臺灣雲林地方檢察署撤回
    告訴。⒋聲請人願不予追究刑責，兩造均願各拋棄其餘之請
    求。」等語，並經本院斗六簡易庭於108年11月13日核定，
    有該調解書影本在卷可稽，且系爭調解內容業經相對人履行
    完畢，抗告人並因而撤回對相對人之過失傷害告訴，經臺灣
    雲林地方檢察署檢察官以108年度調偵字第226號就相對人涉
    犯過失傷害罪嫌部分為不起訴處分，及對涉犯肇事逃逸罪嫌
    部分為緩起訴處分等情，有抗告人提出國立成功大學醫學院
    附設醫院斗六分院(下稱斗六成大醫院)108年4月6日中文診
    斷證明書、相對人提出之斗南鎮調解委員會108年刑調字第5
    94號調解書、臺灣雲林地方檢察署檢察官108年度調偵字第2
    26號不起訴處分書、緩起訴處分書等影本附於原審卷可參。
    並為兩造所不爭之事實。
　㈡又抗告人於本件車禍當日21時36分許至斗六成大醫院急診就
    醫，其所受傷害為「頭部外傷併逆行性失憶、頸部鈍挫傷、
    右肘鈍挫傷、雙手挫擦傷、右膝挫擦傷、右足鈍挫傷併血腫
    及擦傷」，經診治及電腦斷層檢查後，於同日23時15分離院
    ，並未達住院急救或留院觀察之程度，醫師囑言「於4月6日
    回診追蹤，三天內不宜外出工作或自行騎車，一週內傷口宜
    持續照顧及不可碰水，頸部可帶軟式頸圈，患肢宜多抬高休
    息不宜過度走動，宜後續神經外科門診追蹤」等情，有抗告
    人提出之上開斗六成大醫院108年4月6日出具之中文診斷證
    明書載明可佐（原審卷第15頁）。可見抗告人於本件及抗告
    所主張之失憶問題，於車禍發生當日就醫時即已發現，並非
    事後才發現之傷害。
  ㈢按鄉鎮市調解委員會調解成立者，其成立之內容具有和解契
    約之性質。而和解有使當事人所拋棄之權利消滅及使當事人
    取得和解契約所訂明權利之效力，民法第737條定有明文。
    又和解契約合法成立，兩造當事人即均應受該契約之拘束，
    縱使一造因而受不利益之結果，亦不得事後翻異更就和解成
    立前之法律關係再主張。再審判上之和解，一經合法成立，
    其訴訟即歸於消滅，非證明和解本身有無效或得撤銷之原因
    ，當事人自應絕對受和解之拘束，縱令事後發現可受利益裁
    判之證據，亦不得就同一事件更行主張（最高法院19年上字
    第1964號、17年上字第4號判決意旨參照）。本件兩造間就
    上開108年4月3日發生之車禍損害賠償事件，既於同年10月1
    7日調解成立，並經法院核定，除相對人應負上揭調解內容
    第1項之賠償給付外，抗告人亦已拋棄其餘請求。亦即拋棄
    本件車禍損害賠償之其餘請求。該成立之調解，又無證據可
    認該調解有無效或得撤銷之情形，抗告人自應受該調解之拘
    束，縱使該調解對抗告人不利益，亦不得事後翻異。
  ㈣抗告人雖主張系爭解係利用恐嚇、欺騙而來的，系爭調解書
    應屬無效云云。縱認抗告人係受脅迫或欺騙而與相對人達成
    系爭調解，然依民法第92條規定意旨，其法律效果亦屬得撤
    銷，並非當然無效。於系爭調解經合法撤銷前，亦不影響兩
    造就本件車禍之損害賠償已經調解成立之法律效力。是以，
    本件車禍事件經調解成立，縱然於調解當時抗告人受有錯誤
    或被詐欺，在未依法撤銷前，仍應受該調解效力之拘束，依
    上開鄉鎮市調解條例第27條第1項之規定，抗告人自不得再
    行起訴。其再行起訴，自有違民事訴訟法第249條第1項第7
    款規定之同一法理，原審法院以裁定予以駁回，並無不合。
    抗告意旨仍執陳詞，指摘原裁定不當，求予廢棄，為無理由
    ，應予駁回。
五、據上論結，本件抗告為無理由，依民事訴訟法第436條之1第
    3項、第495條之1第1項、第449條第1項、第95條、第78條，
    裁定如主文。 
中　　華　　民　　國　　110 　年　　9 　　月　　22　　日
                  民事第二庭 審判長 法  官   陳秋如
 
                                    法  官   洪儀芳
 
　　　　　　　                      法  官   楊昱辰
　　　　　　　　
以上正本係照原本作成。
本裁定不得再抗告。
中　　華　　民　　國　　110 　年　　9 　　月　　22　　日
                                    書記官   陳玉珮